臺灣屏東地方法院民事裁定
111年度監宣字第40號
聲  請  人  林秀玲  

相  對  人  林元彬  


上列當事人間聲請監護宣告事件，本院裁定如下：
    主  文
宣告林元彬（男、民國00年0月00日生、身分證統一編號：Z0000
00000號）為受監護宣告之人。
選定林秀玲（女、民國00年00月0日生、身分證統一編號：Z0000
00000號）為受監護宣告之人之監護人。
指定林棋凰（男、民國00年0月00日生、身分證統一編號：Z0000
00000號）為會同開具財產清冊之人。
程序費用由受監護宣告之人負擔。
    理  由
一、按對於因精神障礙或其他心智缺陷，致不能為意思表示或受
    意思表示，或不能辨識其意思表示之效果者，法院得因本人
    、配偶、四親等內之親屬、最近一年有同居事實之其他親屬
    、檢察官、主管機關、社會福利機構、輔助人、意定監護受
    任人或其他利害關係人之聲請，為監護之宣告；受監護宣告
    之人應置監護人；法院為監護之宣告時，應依職權就配偶、
    四親等內之親屬、最近一年有同居事實之其他親屬、主管機
    關、社會福利機構或其他適當之人選定一人或數人為監護人
    ，並同時指定會同開具財產清冊之人；法院選定監護人時，
    應依受監護宣告之人之最佳利益，優先考量受監護宣告之人
    之意見，審酌一切情狀，並注意下列事項：受監護宣告之
    人之身心狀態與生活及財產狀況、受監護宣告之人與其配
    偶、子女或其他共同生活之人間之情感狀況、監護人之職
    業、經歷、意見及其與受監護宣告之人之利害關係、法人
    為監護人時，其事業之種類與內容，法人及其代表人與受監
    護宣告之人之利害關係，民法第14條第1項、第1110條、第1
    111條第1項、第1111條之1設有明文。
二、本件聲請意旨：伊之弟弟林元彬於民國109年6月14日因為出
    血性中風，現已不能為意思表示或受意思表示，或不能辨識
    其意思表示之效果，為此依民法第14條規定，聲請宣告相對
    人為受監護宣告人等語。
三、經查，聲請人上開主張，業據其提出身心障礙證明（障礙等
    級：極重度）及戶籍謄本為證，相對人之精神及心智狀況則
    經鑑定結果：個案於109年6月14日發生出血性腦中風導致顱
    內出血並且陷入昏迷狀態，隨後經過屏東縣潮州安泰醫院轉
    送高雄市高雄醫學大學附設醫院緊急住院開刀治療，治療之
    後尚呈現有失智、失語、半身癱瘓之後遺症，出院之後轉往
    老人長期照顧中心接受長期照顧迄今。個案下肢無行動能力
    ，眼神呆滯、目光茫然，無法與人做口語溝通，只能咿咿啊
    啊的發出聲音，會談中個案因為失智程度嚴重，連自己姓名
    或其他有關個人基本資料問題皆無法回答，也無法以肢體語
    言表達個人意思，由臨床經驗及個案平日所表現之生活功能
    來判斷已達極重度失智之程度。個案意識清楚，但是認知功
    能嚴重受損，喪失語言表達能力，行為退化也無法識字，因
    此也無法筆談，對於時間、地方、人物之定向能力完全喪失
    ；日常生活皆無法自理，亦完全無處理財產之能力。個案各
    項功能退化嚴重，生活完全無自理能力，必須長期依賴家人
    、醫療或養護機構照顧，個案目前已經處於極重度失智狀態
    ，因而導致個人認知功能嚴重失能，為意思表示或受意思表
    示或辨識其意思表示效果之能力完全喪失，可以判定為無意
    思能力，無法獨力處理個人法律事務與從事個人財務管理，
    也無法主張或維護個人權益，建議個案應該已經達到監護宣
    告之標準等語，有屏安醫療社團法人屏安醫院111年3月7日
    屏安管理字第1110000743號函所附精神鑑定報告書在卷可憑
    ，自足認相對人喪失言語溝通能力，已無訊問之必要。本院
    綜合上開證據及鑑定人之意見，認相對人確因精神障礙，致
    不能為意思表示或受意思表示之程度，故聲請人聲請對相對
    人為監護之宣告，為有理由，應予准許。
四、次查，聲請人為相對人之姐姐，相對人已離婚現無婚姻關係
    ，其母林簡梅玉已歿，相對人之父林棋凰、長子林金觀、次
    子林金谷、三子林峻霆、弟弟林佑泰均同意由聲請人擔任監
    護人，此據聲請人提出親屬會議紀錄為憑，足見相對人的至
    親認同由聲請人擔任監護人，是由聲請人負責護養及照顧相
    對人並管理其財產，最能符合相對人之利益，尚無選任程序
    監理人評估監護人選之必要，爰選定聲請人為監護人。另依
    前揭規定，法院於選定監護人時，應同時指定會同開具財產
    清冊之人，及依民法第1113條準用同法第1099條之規定，監
    護開始時，監護人對於受監護人之財產，應依規定會同遺囑
    指定、當地直轄市、縣（市）政府指派或法院指定之人，於
    2個月內開具財產清冊，並陳報法院。為使聲請人得於期限
    內開具財產清冊並陳報法院，並衡酌林棋凰為林元彬之父，
    其願意會同開具財產清冊，有上揭親屬會議紀錄足稽，爰依
    前開規定指定林棋凰為會同開具財產清冊之人。
五、依家事事件法第164條第2項，裁定如主文。
中　　華　　民　　國　　111 　年　　3 　　月　　23　　日
                        家事法庭   法  官  陳威宏
以上正本係照原本作成。
如不服本裁定，應於送達後10日內向本院提出抗告狀，並繳納抗
告費新臺幣1,000 元。
中　　華　　民　　國　　111 　年　　3 　　月　　23　　日
                                   書記官  鄭珮瑩